【裁判字號】    98,審訴,1953
【裁判日期】    980828
【裁判案由】    毒品危害防制條例
【裁判全文】
臺灣桃園地方法院刑事判決            98年度審訴字第1953號
公  訴  人  臺灣桃園地方法院檢察署檢察官
被      告  甲○○
指定辯護人  本院公設辯護人  彭詩雯
上列被告因違反毒品危害防制條例案件，經檢察官提起公訴（98
年度毒偵字第2419號），嗣被告於準備程序進行中為有罪之陳述
，經本院合議庭裁定由受命法官獨任進行簡式審判程序後，聲請
改依協商程序而為判決，本院判決如下：
    主  文
甲○○施用第一級毒品，處有期徒刑陸月，如易科罰金，以新臺
幣壹仟元折算壹日；又施用第二級毒品，處有期徒刑貳月，如易
科罰金，以新臺幣壹仟元折算壹日，扣案之甲基安非他命貳包連
同包裝袋貳只（合計驗餘淨重零點貳壹玖公克）、安非他命殘
渣袋貳只均沒收銷燬之、安非他命吸食器壹組沒收。應執行有期
徒刑柒月，如易科罰金，以新臺幣壹仟元折算壹日，扣案之甲基
安非他命貳包連同包裝袋貳只（合計驗餘淨重零點貳壹玖公克
）、安非他命殘渣袋貳只均沒收銷燬之、安非他命吸食器壹組沒
收。
    事實及理由
一、本件被告所犯係死刑、無期徒刑或最輕本刑為三年以上有期
    徒刑以外之罪，其於準備程序中就被訴事實為有罪之陳述，
    經本院告知簡式審判程序之旨，並聽取公訴人、被告及辯護
    人之意見後，爰依刑事訴訟法第273 條之1 第1 項規定合議
    裁定由受命法官獨任進行簡式審判程序。
二、被告甲○○前有贓物、侵占、竊盜等前科（不構成累犯），
    其中於民國88年間，因施用毒品案件，經臺灣高雄地方法院
    以88年度毒聲字第7312號裁定送觀察、勒戒後，認無繼續施
    用毒品傾向，於88年11月5 日釋放出所，並經臺灣高雄地方
    法院檢察署檢察官於88年11月30日以88年度偵字第16062 號
    為不起訴處分確定。又於96年間，因施用毒品案件，經臺灣
    臺中地方法院以96年度毒聲字第748 號裁定送觀察、勒戒後
    ，認無繼續施用毒品傾向，於96年10月24日釋放出所，並經
    臺灣臺中地方法院檢察署檢察官於96年10月26日以96年度毒
    偵字第2972號、第5416號為不起訴處分確定。詎仍未戒除毒
    癮，明知海洛因、甲基安非他命為毒品危害防制條例第2條
    第2 項第1 款、第2 款所規定之第一級毒品、第二級毒品，
    不得施用、持有，竟分別基於施用第一級毒品海洛因及第二
    級毒品甲基安非他命之犯意，於98年5 月19日某時，在桃園
    縣中壢市○○路82號12樓之1 住處內，分別施用第一級毒品
    海洛因及第二級毒品甲基安非他命各1 次。嗣於同日凌晨5
    時20分許，在上址為警查獲，並扣得其所有之甲基安非他命
    2 包連同包裝袋2 只（合計驗餘淨重0.2319公克）、安非他
    命殘渣袋2 只，供（但非專供）施用第二級毒品所用之安非
    他命吸食器1 組，及廖煥畝所有之安非他命吸食器1 組、與
    本案無關之作案鎖匙1 支等3 項物品。案經台北縣政府警察
    局新店分局報告臺灣桃園地方法院檢察署檢察官偵查起訴。
三、證據名稱：
  (一)被告於本院準備程序中之自白。
  (二)台灣檢驗科技股份有限公司濫用藥物檢驗報告暨台北縣政
      府警察局新店分局偵辦毒品危害防制條例案被移送者姓名
      及代碼對照表、交通部民用航空局航空醫務中心毒品鑑定
      書各1 份附卷可稽。
  (三)甲基安非他命2 包連同包裝袋2 只（合計驗餘淨重0.2319
      公克）、安非他命殘渣袋2 只及安非他命吸食器1 組扣案
      可稽。
四、本件經檢察官與被告於審判外達成協商之合意且被告已認罪
    ，其合意內容為：就其施用第一級毒品部分，被告願受科刑
    範圍為有期徒刑6 月，就其施用第二級毒品部分，被告願受
    科刑範圍為有期徒刑2 月，應執行有期徒刑7 月。經查，上
    開協商合意並無刑事訴訟法第455 條之4 第1 項所列情形之
    一，檢察官聲請改依協商程序而為判決，本院爰不經言詞辯
    論，於協商合意範圍內為協商判決，合予敘明。
五、查司法院釋字第662 號解釋：「中華民國94年2 月2 日修正
    公布之現行刑法第41條第2 項，關於數罪併罰，數宣告刑均
    得易科罰金，而定執行刑之刑逾6 個月者，排除適用同條第
    1 項得易科罰金之規定部分，與憲法第23條規定有違，並與
    本院釋字第366 號解釋意旨不符，應自本解釋公布之日起失
    其效力。」故對於數罪併罰，數宣告刑均得易科罰金，而定
    應執行刑超過6 個月之案件，依司法院釋字第366 號、第66
    2 號解釋意旨，仍得易科罰金。是本院就本件被告甲○○所
    犯前開各罪既個別宣告如主文所示得易科罰金之刑，於就前
    開各罪刑定其應執行之刑時，自亦應諭知其易科罰金之折算
    標準如主文，附此敘明。
六、扣案之甲基安非他命2 包連同包裝袋2 只（合計驗餘淨重0.
    2319公克），經送鑑定結果，確含甲基安非他命成分，有交
    通部民用航空局航空醫務中心毒品鑑定書1 紙在卷可稽，應
    依毒品危害防制條例第18條第1 項前段規定，均沒收銷燬之
    ；包裹第二級毒品甲基安非他命之包裝袋與前開毒品無從完
    全剝離，均併依毒品危害防制條例第18條第1 項前段規定，
    均沒收銷燬之。扣案之安非他命殘渣袋2 只，係用以包裹第
    二級毒品安非他命之包裝袋，而安非他命已經被告施打殆盡
    ，且被告施打該物尿液中驗出安非他命類陽性反應，被告復
    自白施用安非他命，俱如前述，足見塑膠袋係殘留有毒品安
    非他命，應依毒品危害防制條例第18條第1 項前段規定，沒
    收銷燬之。扣案之安非他命吸食器1 組，係被告所有供（但
    非專供）施用第二級毒品所用之物，業據被告供陳在卷，應
    依刑法第38條第1 項第2 款規定宣告沒收。另扣案之安非他
    命吸食器1 組，係同案遭查獲被告廖煥畝所有，宜由廖煥畝
    案件予以宣告沒收，本院毋庸宣告沒收。至扣案之作案鎖匙
    1 支等3 項物品，與本案無關，本院亦毋庸宣告沒收，附此
    敘明。
七、應適用之法條：刑事訴訟法第273 條之1 第1 項、第455 條
    之4 第2 項、第455 條之8 ，毒品危害防制條例第10條第1
    項、第2 項、第18條第1 項前段，刑法第11條、第51條第5
    款、第41條第1 項前段、第38條第1 項第2 款。
八、本判決除有刑事訴訟法第455 條之4 第1 項第1 款、第2 款
    、第4 款、第6 款、第7 款所定情形之一，或違反同條第2
    項規定者外，不得上訴。
九、如不服本件判決，得自收受判決送達之日起10日內，向本院
    提出上訴書狀，上訴於第二審法院。
本案經檢察官潘怡華到庭執行職務。
中    華    民    國    98    年    8     月    28    日
                  刑事庭    法  官  徐  培  元
以上正本證明與原本無異。
如不服本判決應於收受判決後10日內向本院提出上訴書狀，並應
敘述具體理由。其未敘述上訴理由者，應於上訴期間屆滿後20日
內向本院補提理由書 (均須按他造當事人之人數附繕本)「 切勿
逕送上級法院」。
                            書記官  張  筆  隆
中    華    民    國    98    年    8     月    28    日
附錄論罪科刑依據之法條：
毒品危害防制條例第10條
施用第一級毒品者，處 6 月以上 5 年以下有期徒刑。
施用第二級毒品者，處 3 年以下有期徒刑。


司法院資訊處製作；財團法人民間司法改革基金會備份。
